【裁判字號】    92,易,7
【裁判日期】    920313
【裁判案由】    竊盜
【裁判全文】
臺灣板橋地方法院刑事判決                              九十二年度易字第七號
    公  訴  人  臺灣板橋地方法院檢察署檢察官
    被      告  乙○○
右列被告因竊盜案件，經檢察官提起公訴（九十一年度偵字第二一二五一號）及移
併辦（臺灣士林地方法院檢察署九十一年度偵字第四九五二號、臺灣板橋地方法院檢
察署九十一年度偵字第九四七號），本院判決如左：
    主  文
乙○○連續竊盜，處有期徒刑拾月。扣案鑰匙壹支沒收之。
    事  實
一、乙○○基於意圖為自己不法所有之概括犯意，自民國九十年十一月十四日起至九
    十一年三月四日止，連續(1)於附表編號一之時、地，以其所有之鑰匙，竊取丙○○所有，車號ＤＺ─２００５號之自用小客車，得手後留供己用，嗣於九十年十
    一月三十日二時三十分在國道一號高速公路北向一五七公里處為警攔檢查獲，併
    扣得汽車鑰匙一支。(2)於附表編號二之時、地，竊取丁○○所有，車號ＦＬＵ─
    ３４９號重型機車後，(3)於附表編號三之時、地，竊取甲○○所有，車號ＡＸＳ
    ─０２１號之車牌一面，懸掛於前揭竊得之ＦＬＵ─３４９號重型機車上，迄於
    九十一年三月二十八日二十一時五十分許在臺北市士林區重陽橋機車引道為警當
    場查獲。
二、案經被害人丙○○、丁○○及甲○○訴由國道公路警察局第三警察隊、臺北市政
    府警察局士林分局移送臺灣板橋地方法院檢察署檢察官偵查起訴及移送併辦。
    理  由
一、訊據被告乙○○固坦承竊取機車、車牌等情不諱，惟矢口否認有竊取汽車之犯行
    ，辯稱：汽車係向綽號「好奇」借的，鑰匙是車子之鑰匙，借的時候朋友有說要
    小心一點云云。經查：右揭事實，業據告訴人丙○○、丁○○及甲○○指訴歷歷
    在卷，告訴人丁○○並指稱：我失竊的重型機車，後來車上掛著別人的車牌等語
    。告訴人甲○○亦指稱：我的機車是在九十一年三月三日晚上或是三月四日清晨
    失竊，確實時間不太知道，因為我早上起來就發現不見了，在九十一年三月四日
    早上十點去報案的等語。告訴人丙○○則指稱：我的汽車是在晚上失竊的，早上
    一大早七點多起來就不見了，前天晚上八點多還有看見等語明確（詳參本院九十
    二年一月二十三日訊問筆錄）。再查，被告於本院審理時先自承竊取汽車等語，
    後又改稱：汽車鑰匙是本來車子的，借的人有告訴伊要小心等語，前後辯詞不一
    ，難以遽信。參諸被告於警詢及檢察官偵查時均供承竊取汽車不諱，並於檢察官
    偵查自承：以其自己所有之鑰匙，竊取汽車，偷來供自己使用等語歷歷在卷，並
    於本院審理時自承竊取汽車、機車及車牌之情不諱（詳參臺灣台中地方法院檢察
    署九十一年度偵字第二一六九五號卷第五頁反面、第六頁、第二十一頁反面、本
    院九十二年二月二十七日審判筆錄），且被告對於綽號「好奇」之年籍、聯絡方
    式絲毫未知，復據被告供陳在卷，參以被告借車輛竟未約定返還期限，亦未併同
    借用車輛行照，實與常情相背，足認被告所辯，顯係卸責之詞，委無足採。此外
    。復有鑰匙一支扣案足佐，本件事證明確，被告犯行應堪認定。
二、核被告乙○○所為，係犯刑法第三百二十條第一項之普通竊盜罪。其先後多次竊
    盜犯行，均時間緊接，所犯係構成要件相同之罪，顯係基於概括犯意為之，應依
    連續犯之規定論以一罪，並依法加重其刑。爰審酌被告前有竊盜前科（見卷附臺
    灣高等法院檢察署刑案紀錄檢覆表）、素行不佳、及其犯罪動機、目的、手段及
    所生危害非重、犯後已知悔悟、坦承犯行等一切情狀，量處如主文所示之刑，扣
    案之汽車鑰匙一支，為被告所有，供犯罪所用之物，爰依刑法第三十八條第一項
    第二款沒收之。被告雖於九十一年四月二十九日因竊盜罪經臺灣士林地方法院判
    處有期徒刑一年二月，惟其竊盜之時間分別在八十九年三月及九月，與本案犯罪
    時間相隔一年以上，難認時間緊密，自無從成立連續犯，附此敘明。
三、公訴人移送被告竊取被害人丙○○所有，車號ＤＺ─２００５號之自用小客車及
    竊取丁○○所有，車號ＦＬＵ─３４９號重型機車，竊取甲○○所有，車號ＡＸ
    Ｓ─０２１號之車牌一面之事實，與本件起訴為同一事實，併此敘明。
據上論斷，應依刑事訴訟法第二百九十九條第一項前段，刑法第五十六條、第三百二
十條第一項、第三十八條第一項第二款，罰金罰鍰提高標準條例第一條前段，判決如
主文。
本案經檢察官顏妃琇到庭執行職務。
中      華      民      國    九十二    年      三      月     十三     日
                                  臺灣板橋地方法院刑事第四庭
                                      法  官    徐  子  涵
右正本證明與原本無異。
如不服本判決，應於判決送達後十日內向本院提出上訴狀。
                                      書記官    彭  麗  紅
中      華      民      國      九十二      年    三    月     十七     日
附錄論罪法條全文：
刑法第三百二十條
意圖為自己或第三人不法之所有，而竊取他人之動產者，為竊盜罪，處五年以下有期
徒刑、拘役或五百元以下罰金。
意圖為自己或第三人不法利益，而竊佔他人之不動產者，依前項之規定處斷。
前二項之未遂犯罰之。
  附表：
  ┌──┬─────────┬──────────────┬──────┐
  │編號│時              間│地                        點│ 被  害  人 │
  ├──┼─────────┼──────────────┼──────┤
  │  一│九十年十一月十四日│臺北縣三重市○○○路七十二巷│丙○○      │
  │    │五、六時許        │口前                        │            │
  ├──┼─────────┼──────────────┼──────┤
  │  二│九十一年一月十七日│臺北縣三重市○○街二十號前  │丁○○      │
  │    │七時許            │  │            │
  ├──┼─────────┼──────────────┼──────┤
  │  三│九十一年三月四日十│臺北市○○街八十巷十六號前  │甲○○      │
  │    │時許              │                            │            │
  └──┴─────────┴──────────────┴──────┘


司法院資訊處製作；財團法人民間司法改革基金會備份。
